臺灣高等法院刑事判決　　　　　　　　100年度上易字第799號
上　訴　人　臺灣臺北地方法院檢察署檢察官
上　訴　人
即　被　告　許權郎
被　　　告　林進榮
上列上訴人因被告等傷害等案件，不服臺灣臺北地方法院99年度
易字第3632號，中華民國100年3月11日第一審判決（起訴案號：
臺灣臺北地方法院檢察署99年度偵字第25508號），提起上訴，
本院判決如下：
    主  文
上訴駁回。
    事實與理由
一、本案經本院審理結果，認原判決以上訴人即被告許權郎所為
    係犯刑法第305條恐嚇危害安全罪，被告林進榮係犯刑法第
    277條第1項傷害罪、累犯，並分別審酌一切情狀，量處許權
    郎拘役30日，如易科罰金，以新臺幣1000元折算一日；量處
    林進榮拘役30日，如易科罰金，以新臺幣1000元折算一日。
    核其認事用法及量刑均無不當，應予維持，並引用原判決（
    如附件）記載之事實、證據及理由。
二、檢察官對於被告林進榮傷害部分，上訴意旨略以，被告林進
    榮有違反家庭暴力防治法前科，其為告訴人許權郎之長官，
    此次傷害犯行係朝告訴人頭部毆擊，衡情應量處拘役59日以
    上之刑責等語。
三、上訴人即被告許權郎上訴意旨略以，其與林進榮發生本件爭
    執中，自始至終未曾揚言對林進榮「蓋布袋（意即蒙住頭臉
    加以毆打）」，林進榮指訴不實，不足採信；證人陳勇男、
    蔡旺志所陳，前後不盡相符，亦不足採。原審疏於審酌，遽
    認其罪行，尚有未當云云。
四、經查：(一)關於被告林進榮傷害部分，原判決非但依據被告林
    進榮之犯罪前科，認定被告林進榮為累犯並加重其刑，且審
    酌一切犯罪情狀，量處拘役30日，並諭知易科罰金之折算標
    準，難認違誤。檢察官上訴意旨所謂「量處拘役59日以上之
    刑期，始告妥當」云云，殊無依據。(二)上訴人即被告許權郎
    於本件與林進榮爭執中，揚言對林進榮「蓋布袋」之情，迭
    據林進榮指訴不移，且經證人陳勇男、蔡旺志證述屬實。至
    於本件爭執之持續時間，並非瞬間即逝者，爭執雙方進而有
    啟動手腳之情事，是不能僅以林進榮或陳勇男、蔡旺志關於
    其他枝節之證述不盡相符，即否定其真實性。
五、綜上，檢察官及被告許權郎之上訴，均無理由，應予駁回。
據上論斷，應依刑事訴訟法第368條、第373條，判決如主文。
本案經檢察官王金聰到庭執行職務。
中    華    民    國   100    年    5     月    13    日
                  刑事第二十三庭審判長法  官  童有德
                                      法  官  劉方慈
                                      法  官  陳祐治
以上正本證明與原本無異。
不得上訴。
                                      書記官  林立柏
中    華    民    國   100    年    5     月    16    日
附件：
臺灣臺北地方法院刑事判決              99年度易字第3632號
公  訴  人  臺灣臺北地方法院檢察署檢察官
被      告  林進榮  男  54歲（民國○○年○月○○日生）
                    身分證統一編號：Ｚ000000000號
                    住新北市○○區○○街324巷30號7樓
                    居新北市淡水區○○○路○段87之13號15
                      樓
            許權郎  男  46歲（民國○○年○月○○日生）
                    身分證統一編號：Ｚ000000000號
                    住臺北市○○區○○街39號
                    居臺北市○○區○○街130號3樓之3
上列被告等因傷害等案件，經檢察官提起公訴（九十九年度偵字
第一九七八九、二五五０八號），本院判決如下：
    主  文
林進榮傷害人之身體，累犯，處拘役拾日，如易科罰金，以新
臺幣壹仟元折算壹日。
許權郎以加害生命之事，恐嚇他人致生危害於安全，處拘役拾
日，如易科罰金，以新臺幣壹仟元折算壹日。
    事  實
一、林進榮前於民國九十四年間因違反家庭暴力防治法案件，經
    臺灣桃園地方法院以九十五年度桃簡字第四六二號判處有期
    徒刑二月確定，於九十五年九月十九日易科罰金執行完畢。
    其自九十九年六月底起，在址設臺北市中山區○○○路○段
    五七號三樓之「力成代書事務所」擔任主管，於同年七月間
    某日，在該事務所內與其下屬許權郎討論公事時，雙方意見
    不合，許權郎竟基於恐嚇危害安全之犯意，操臺語出言：「
    要給你蓋布袋」等語，恐嚇林進榮，使林進榮心生畏懼，致
    生危害於安全。嗣渠等二人於同年月三十一日上午十時四十
    分許，在上址事務所內復因業務問題而發生口角，林進榮見
    許權郎態度不佳，因而心生不滿，竟基於傷害人身體之故意
    ，出手毆打許權郎，致許權郎受有頭部外傷腦震盪等傷害。
二、案經許權郎訴由臺北市政府警察局中山分局報請暨林進榮訴
    請臺灣臺北地方法院檢察署檢察官偵查起訴。
    理  由
一、前揭被告林進榮身為力成代書事務所主管，因業務問題，與
    告訴人即其下屬許權郎發生口角，進而出手毆打告訴人許權
    郎成傷等事實，業據被告林進榮於本院審理時坦承不諱，核
    與告訴人許權郎於偵查中指證情節大致相符（見九十九年度
    偵字第一九七八九號卷第二一至二二頁），並經證人即力成
    代書事務所職員林啟揚、王建均、莊凱筌、黃暐勝、陳勇男
    於偵查中證述明確（見九十九年度偵字第一九七八九號卷第
    三三至三七頁、第六一至六二頁），且有馬偕紀念醫院乙種
    診斷證明書及九十九年十月二十六日馬院醫急字第０九九０
    ００四０七六號函暨所附急診病歷在卷可稽（見九十九年度
    偵字第一九七八九號卷第一０頁、第五一至五七頁），此部
    分事證明確，被告林進榮傷害犯行應堪認定。
二、訊據被告許權郎固不否認其有於前揭時、地與告訴人即其主
    管林進榮討論公事，意見不合等情，惟矢口否認有何恐嚇犯
    行，辯稱：當時伊與告訴人林進榮在辦公室泡茶、喝酒、聊
    天、開玩笑，其間告訴人林進榮稱：「我叫你九點來上班，
    你就九點來上班，如果你不爽，不然你叫人來打我」，伊回
    以：「這種事情人家都沒有這樣處理」，告訴人林進榮隨即
    稱：「那是不是你要幫我蓋布袋」，伊才答稱：「不清楚，
    大概是吧」等語，同事陳勇男隨即起鬨稱伊此舉係恐嚇，但
    伊表示伊無犯意，並非恐嚇，純係開玩笑，事後伊等仍繼續
    喝酒、聊天云云。經查：
  (一)前揭被告許權郎如何因與告訴人林進榮討論公事，意見不合
    ，心生不滿，而朝告訴人林進榮操臺語出言：「要給你蓋布
    袋」等語，恐嚇告訴人林進榮等情，除迭據告訴人林進榮於
    偵查及本院審理時指證綦詳（見九十九年度偵字第一九七八
    九號卷第四八頁、第六八頁、本院一百年二月十四日審判筆
    錄）外，並經證人即力成代書事務所職員蔡旺志、陳勇男於
    偵查及本院審理時證述屬實（見九十九年度偵字第一九七八
    九號卷第六六至六七頁、本院一百年二月十四日審判筆錄）
    ，而被告許權郎與證人蔡旺志及陳勇男係同事，被告許權郎
    於本院審理時復自承其與證人蔡旺志及陳勇男間均無怨隙（
    見本院卷第一七頁），衡情證人蔡旺志及陳勇男實無設詞攀
    誣被告許權郎、構陷被告許權郎於罪之必要，亦無甘犯偽證
    重罪之理，渠等所為證述，應屬可採，是堪認告訴人林進榮
    指述其遭被告許權郎出言：「要給你蓋布袋」等語恐嚇乙節
    ，確屬非虛，被告許權郎嗣後始翻異前詞，改稱：證人蔡旺
    志及陳勇男搶伊客戶，彼此間有利益關係，故渠等有串證及
    偽證情事云云，並辯以：係告訴人林進榮稱：「那是不是你
    要幫我蓋布袋」，伊才順口答以：「不清楚，大概是吧」云
    云，洵屬臨訟避重就輕、卸責之詞，不足採信。
  (二)按刑法第三百零五條之恐嚇罪，所稱以加害生命、身體、自
    由、名譽、財產之事，恐嚇他人者，係指以使人生畏怖心為
    目的，而通知將加惡害之旨於被害人而言；所謂致生危害於
    安全，係指受惡害之通知者，因其恐嚇，生安全上之危險與
    實害而言（最高法院五十二年度臺上字第七五一號、二十六
    年度渝非字第一五號判例意旨參照）。被告許權郎因與告訴
    人林進榮討論公事，意見不合，竟以：「要給你蓋布袋」等
    詞，對告訴人林進榮為將加惡害之通知，告訴人林進榮亦當
    場表達畏懼之情，而在場見聞之證人陳勇男及蔡旺志更同感
    上開言語所表達之恐嚇意涵，此亦據證人陳勇男於本院審理
    時證稱：伊聽見被告許權郎朝告訴人林進榮稱「要給你蓋布
    袋」，伊感覺被告許權郎講話語氣是認真的樣子，好像是真
    的要找人給告訴人林進榮蓋布袋，告訴人林進榮馬上認真的
    說他會害怕，伊立刻制止被告許權郎不能講這種話，伊向被
    告許權郎表示這種話略帶恐嚇意味，因此不能講這種話等語
    、暨證人蔡旺志於本院審理時證述：伊聽見被告許權郎說告
    訴人林進榮會被人「蓋布袋」，告訴人林進榮隨即很大聲的
    說他會害怕，因伊聽起來覺得被告許權郎講的算認真，不算
    開玩笑，所以之後有人詢問伊這樣說有何後果，伊才表示這
    樣算恐嚇等語明確（見本院一百年二月十四日審判筆錄），
    是告訴人林進榮生命深感不安，顯而易見，已達於危害安全
    之程度，被告許權郎辯稱：僅係順口接話，純係開玩笑，並
    非恐嚇云云，自不足採。至告訴人林進榮事後並未報警，復
    曾二度騎乘機車搭載被告許權郎前往三重洽公等情，雖為告
    訴人林進榮所不否認，然據告訴人林進榮陳稱：伊聽聞上開
    恐嚇言語後，心理雖感害怕，但因伊於九十九年六月底才至
    力成代書事務所擔任主管，而被告許權郎進公司之時間比伊
    久，伊當時心想伊剛到公司不久，與被告許權郎相處未久，
    伊又是主管，所以盡量息事寧人，故未報警；另因業務需要
    ，伊客戶係買方，被告許權郎之客戶為賣方，而被告許權郎
    無交通工具，地點又在三重靠近二重疏洪道附近，伊才會騎
    乘機車搭載被告許權郎去找伊買方客戶等語（見本院一百年
    二月十四日審判筆錄），顯見告訴人林進榮遭被告許權郎言
    語恐嚇後，未報警處理、甚且獨自一人與被告許權郎同往外
    地處理業務相關事宜等舉措，實係因公考量而不得不為，核
    與常情相符，自不得以告訴人林進榮事後之隱忍行為，推認
    被告許權郎所言不構成恐嚇。被告許權郎徒以告訴人林進榮
    事後未報警、又與其共赴三重洽公為由，辯稱告訴人林進榮
    並未遭恐嚇云云，洵屬無稽。本件事證明確，被告許權郎恐
    嚇犯行亦堪認定，應予依法論科。
三、核被告許權郎所為，係犯刑法第三百零五條之恐嚇危害安全
    罪，被告林進榮所為，則係犯同法第二百七十七條第一項之
    傷害罪。再查被告林進榮前於九十四年間因違反家庭暴力防
    治法案件，經臺灣桃園地方法院以九十五年度桃簡字第四六
    二號判處有期徒刑二月確定，於九十五年九月十九日易科罰
    金執行完畢，此有卷附臺灣高等法院被告前案紀錄表可按，
    其於五年以內故意再犯有期徒刑以上之罪，為累犯，依刑法
    第四十七條第一項規定，加重其刑。爰審酌被告林進榮與許
    權郎係同事，竟因公不合，進而衍生恐嚇及傷害，危害對方
    之人身安全；被告林進榮雖為累犯，素行不佳，然其施暴時
    間非長，惡性非重，告訴人許權郎所受傷害亦非至鉅，被告
    林進榮犯後復坦承犯行，尚知悔悟；而被告許權郎固非累犯
    ，手段亦非極為惡劣，復未對告訴人林進榮加任何實害，惟
    犯後飾詞卸責，態度難謂良好等一切情狀，分別量處如主文
    所示之刑，並均諭知易科罰金之折算標準。
據上論斷，應依刑事訴訟法第二百九十九條第一項前段，刑法第
二百七十七條第一項、第三百零五條、第四十七條第一項、第四
十一條第一項前段，刑法施行法第一條之一第一項、第二項前段
，判決如主文。
本案經檢察官吳宇青到庭執行職務
中    華    民    國   100    年    3     月    11    日
                  刑事第六庭法  官  陳芃宇
以上正本證明與原本無異。
如不服本判決應於收受送達後10日內向本院提出上訴書狀，並應
敘述具體理由；其未敘述上訴理由者，應於上訴期間屆滿後20日
內向本院補提理由書（均須按他造當事人之人數附繕本）「切勿
逕送上級法院」。告訴人或被害人如對於本判決不服者，應具備
理由請求檢察官上訴，其上訴期間之計算係以檢察官收受判決正
本之日期為準。
                            書記官  徐鶯尹
中    華    民    國   100    年    3     月    17    日
附錄本案論罪科刑法條全文：
中華民國刑法第277條
傷害人之身體或健康者，處 3 年以下有期徒刑、拘役或 1 千元
以下罰金。
犯前項之罪因而致人於死者，處無期徒刑或 7 年以上有期徒刑
；致重傷者，處 3 年以上 10 年以下有期徒刑。
中華民國刑法第305條
以加害生命、身體、自由、名譽、財產之事，恐嚇他人致生危害
於安全者，處 2 年以下有期徒刑、拘役或 3 百元以下罰金。